Vanessa Lessa Moreira

- Endereço para acessar este CV: http://lattes.cnpq.br/6188461640493604
- Última atualização do currículo em 04/01/2021

Resumo informado pelo autor

Possui Mestrado em Administração (FEAD), MBA em Gestão de Instituições Educacionais (PITÁGORAS - KROTON EDUCACIONAL), Pós Graduação em Gestão Educacional (CNEC), Pós Graduação em Gestão Estratégica em EAD (SENAC-SP), graduação em Administração pelo Centro Universitário de Sete Lagoas (UNIFEMM). Atualmente é docente no Centro Universitário de Sete Lagoas - UNIFEMM. Tem experiência na área de Administração, com ênfase em: Marketing, Estratégia, Inovação, Gestão de Pessoas e Empreendedorismo.

Nome civil

Nome Vanessa Lessa Moreira

Dados pessoais

Nome em MOREIRA, V. L.

citações bibliográficas

Sexo Feminino

Cor ou Raça Branca

Filiação Renan Luiz Moreira e Emília Lessa Souza Moreira

Nascimento 25/08/1959 - Sete Lagoas/MG - Brasil

Carteira de 422226 SSP - MG - 26/08/1992

Identidade

CPF 446.416.136-72

Endereço Rua Camilo Cristelli, 46, apto. 1103 residencial Centro - Sele Lagoas 35700-070, MG - Brasil Telefone: 31 37711174

Endereço Centro Universitário de Sete Lagoas profissional Avenida Marechal Castelo Branco, 2765 Santo Antônio - Sete Lagoas 35701-242, MG - Brasil Telefone: 31 21062106

URL da home page: http://www.unifemm.edu.br/

Endereço

eletrônico E-mail para contato : vanessalessa@uai.com.br E-mail alternativo vanessa.lessa@unifemm.edu.br

Formação acadêmica/titulação

2005 - 2008 Mestrado Profissional em Administração.
Centro de Gestão Empreendedora, FEAD, Brasil
Título: Fatores relevantes na fidelização de alunos no Ensino Fundamental, Ano de obtenção: 2008

Orientador: José Marcos Carvaho de Mesquita

2015 - 2017 Especialização em Gestão Estratégica em EAD.
Centro Universitário Senac, SENAC/SP, Sao Paulo, Brasil
Título: PROFESSOR/TUTOR X GERENCIAMENTO DOS RELATÓRIOS DE PARTICIPAÇÃO DE ALUNOS
Orientador. Susana E. K. Dissenha

2010 - 2012 Especialização em MBA em Gestão de INSTITUIÇÕES EDUCACIONAIS.
Rede Pitágoras, PITÁGORAS, Brasil
Título: Interação da Gestão de Pessoas e Marketing: Fator Relevante para o Processo de Endomarketing em Empresa de Serviços
Orientador. Fernando Jorge Silva Martins

2007 - 2008 Especialização em Gestão Educacional. Faculdade Ĉenecista, FACECA, Brasil Título: Projeto de Intervenção: Jardineiros das Mudanças Orientador. Eliane Maria Treitas Monken

2000 - 2004 Graduação em Administração

Gladuação em Administração. Centro Úniversitário de Sele Lagoas, UNIFEMM, Sele Lagoas, Brasil Título: Comunicação interna como fator estratégico da empresa Orientador: Edson Francisco Silva

Formação complementar

2019 - 2019	Curso de curta duração em Atividades formativas. (Carga horária: 18h). Centro Universitário de Sete Lagoas, UNIFEMM, Sete Lagoas, Brasil
2015 - 2015	Curso de curta duração em Bota pra fazer. (Carga horária: 12h). Instituto Empreender Endeavor Brasil, IEE, Sao Paulo, Brasil
2015 - 2015	Curso de curta duração em Treinamento para utilização do portal universitário. (Carga horária: 2h). Centro Universitário de Sete Lagoas, UNIFEMM, Sete Lagoas, Brasil
2014 - 2014	Curso de curta duração em Treinamento plataforma Moodle. (Carga horária: 2h). Centro Universitário de Sete Lagoas, UNIFEMM, Sete Lagoas, Brasil
2013 - 2013	Curso de curta duração em Gestão Estratégica de Marketing e Comunicação. (Carga horária: 6h). Centro Universitário de Sete Lagoas, UNIFEMM, Sete Lagoas, Brasil
2013 - 2013	Curso de curta duração em Competeências necessárias ao ENADE. (Carga horária: 6h). Centro Universitário de Sete Lagoas, UNIFEMM, Sete Lagoas, Brasil
2013 - 2013	Curso de curta duração em Gestão Estratégica de cursos - Mercado e Gestão. (Carga horária: 6h). Centro Universitário de Sete Lagoas, UNIFEMM, Sete Lagoas, Brasil
2010 - 2010	Curso de curta duração em Oito estratégias imprescindíveis para instituições. (Carga horária: 72h). Rede Pitágoras, PITÁGORAS, Brasil
2005 - 2005	Curso de curta duração em Sistema de informação em Saúde (Carga horária: 32h). Faculdade São Camilo/ABRAMGE-MG, FSC/ABRAMGE, Brasil
2005 - 2005	Curso de curta duração em Ética Empresarial e Relações Interpessoais (Carga horária: 16h). Faculdade São Camilo/ABRAMGE-MG, FSC/ABRAMGE, Brasil
2004 - 2004	Curso on line: Trabalho em equipe - Feedbak (Carga horária: 30h). CATHO, CATHO, Brasil

Atuação profissional

1. Centro Universitário de Sete Lagoas - UNIFEMM

Vinculo institucional

2013 - 2015 Vínculo: Colaborador , Enquadramento funcional: Conteudista de material para disciplina EAD, Regime: Parcial
Outras informações:
Material elaborado para as disciplinas GPE/Empreendedorismo na modalidade semipresencial. Material elaborado para a disciplina Administração de Cargos e Salários na modalidade à distância.

2011 - 2016 Vínculo: Membro do NDE , Enquadramento funcional: Membro do NDE do CST -, Regime: Parcial

2009 - Atual Vinculo: Celetista formal , Enquadramento funcional: Professora, Regime: Parcial Outras informações:

2. Instituto Guimarães Rosa - IGR

Vinculo institucional

2007 - 2012 Vínculo: Contratada , Enquadramento funcional: Coordenadora Administrativa , Carga horária: 20, Regime: Parcial

3. Colégio Cenecista Márcio Paulino - CNEC

Vinculo stitucional

1994 - 2003 Vinculo: Celetista formal , Enquadramento funcional: Professora, Regime: Parcial

4. Escola Estadual Ulisses Vasconcelos - EEUV

Vinculo institucional

1979 - 1986 Vínculo: Servidor público , Enquadramento funcional: Professora, Regime: Parcial

5. Instituto Pássaro Azul - IPA

Vinculo institucional

1982 - 1994 Vínculo: Sócia-proprietária , Enquadramento funcional: Professora, Regime: Parcial